【裁判字號】    99,事聲,68
【裁判日期】    990901
【裁判案由】    確定訴訟費用額聲明異議
【裁判全文】
臺灣臺中地方法院民事裁定  99年度事聲字第68號
聲  明  人  張福田
相  對  人  黃美玉
上列當事人間確定訴訟費用額事件，異議人對於民國99年7月30
日本院民事庭司法事務官所為之99年度司聲字第886號裁定提出
異議，本院裁定如下：
    主  文
異議駁回。
    理  由
一、按當事人對於司法事務官處理事件所為之終局處分，得於處
    分送達後10日之不變期間內，以書狀向司法事務官提出異議
    ；司法事務官認前項異議有理由時，應另為適當之處分；認
    異議為無理由者，應送請法院裁定之；法院認第1項之異議
    為有理由時，應為適當之裁定；認異議為無理由者，應以裁
    定駁回之，民事訴訟法第240條之4第1項前段、第2項及第3
    項定有明文。
二、又訴訟費用，由敗訴之當事人負擔，民事訴訟法第78條定有
    明文。又法院未於訴訟費用之裁判確定其費用額者，第一審
    受訴法院於該裁判有執行力後，應依聲請以裁定確定之。依
    第1項確定之訴訟費用額，應於裁定送達之翌日起，加給按
    法定利率計算之利息，民事訴訟法第91條亦有明定。再所謂
    「以裁定確定之」，則係指法院已為訴訟費用之裁判，僅未
    確定其費用額而言，即訴訟費用之裁判中未確定其費用額之
    情形。是確定訴訟費用之裁定，僅在確定敗訴之當事人應負
    擔之訴訟費用數額，並非就權利存在與否為確定，其償還義
    務如何，應從命負擔訴訟費用之裁判定之。因此，當事人在
    該程序中，自僅得就各個費用項目是否為法律上之訴訟費用
    、數額之計算有無錯誤加以爭執。
三、本件異議意旨略以：相對人對異議人所提起訴訟所表彰之債
    權業已消滅時效完成等語。惟查，相對人與異議人間請求給
    付票款事件，經本院以84年度中簡字第1788號判決相對人勝
    訴確定，並由異議人負擔第一審訴訟費用，此有該判決及確
    定證明書在卷可稽。又依相對人所提出附卷之84年度審字第
    004554號規費收入收據，相對人就本件第一審訴訟所支出之
    裁判費為新臺幣（下同）28,002元，依民事訴訟法第78 條
    及第91條規定，自應由異議人負擔訴訟費用28,002元，及自
    原裁定送達翌日起，按年息5%計算之利息，原裁定諭令異議
    人如數負擔，於法並無違誤。雖異議人以上開情詞置辯，然
    本件為確定訴訟費用額之事件，僅在審究求償權人所開列之
    費用項目是否為訴訟費用之範圍，依上開說明，已不得再審
    究兩造間之實體爭執，異議人據以指摘原裁定不當，求予廢
    棄，為無理由，應予駁回。
四、依民事訴訟法第240條之4第3項後段，裁定如主文。
中    華    民    國    99    年    9    月    1     日
                  民事第四庭  法  官  王金洲
以上正本係照原本作成。
如不服本裁定，應於送達後10日內向本院提出抗告狀，並繳納抗
告費新臺幣1,000元
中    華    民    國    99    年    9    月    1     日
                              書記官  魏愛玲

司法院資訊處製作；財團法人民間司法改革基金會備份。
